【裁判字號】    90,易,534
【裁判日期】    900312
【裁判案由】    違反就業服務法
【裁判全文】
臺灣臺中地方法院刑事判決                            九十年度易字第五三四號
    公  訴  人  臺灣臺中地方法院檢察署檢察官
    被      告  丙○○○鋼有限公司
    兼  代表人  乙○○
    共      同
    選任辯護人  楊心怡
    被      告  甲  ○
右列被告等因違反就業服務法案件，經檢察官提起公訴（八十九年度偵字第二○四三
九號、九十年度偵字第一七五八號），本院判決如左：
    主      文
丙○○○鋼有限公司其（法人之）代表人，因執行業務，違反雇主不得未經許可留用
他人所申請聘僱之外國人之規定，其留用人數為一人，科罰金新臺幣伍萬元。
乙○○違反雇主不得未經許可留用他人所申請聘僱之外國人之規定，其留用人數為一
人，科罰金新臺幣陸萬元，如易服勞役，以新臺幣玖佰元即銀元參佰元折算壹日。
甲○反雇主不得以本人名義聘僱外國人為他人工作之規定，其聘僱人數為一人，科罰
金新臺幣捌萬元，如易服勞役，以新臺幣玖佰元即銀元參佰元折算壹日。
扣案之打鐘卡壹張沒收。
    事      實
一、乙○○係設在台中縣太平市○○里○○路○段五十四號一樓「丙○○○鋼有限公
    司」（以下簡稱鴻樺公司）之負責人，為鴻樺公司之代表人，全權負責該公司之
    業務，甲○為鴻樺公司之會計，亦為乙○○之女兒。乙○○明知未經許可不得留
    用他人所申請聘僱之外國人，而甲○亦明知不得以自己名義聘僱外國人為他人工
    作，其二人竟違反上開規定。由甲○以家庭幫傭為名義，於民國（下同）八十九
    年八月間，向行政院勞工委員會申請許可聘僱在中華民國境內工作之外國人ＣＨ
    ＡＮＥＴＩＹＵＮＧ  ＢＯＯＮＮＡＭ（男，泰國籍，西元一九七○年八月二十
    一日生，護照號碼Ｅ四四八九八二號，工作期限自八十九年八月十八日起至九十
    一年八月十八日止）在其台中市○區○○里○○路五十號住處工作，每月薪資新
    臺幣一萬五千八百四十元，卻於八十九年八月二十五日起至同年十一月十六日止
    ，由乙○○非法留用甲○所合法申請聘僱之泰籍勞工ＣＨＡＮＥＴＩＹＵＮＧ
    ＢＯＯＮＮＡＭ在鴻樺公司從事餐具製造、加工之工作，並提供宿舍讓該名泰籍
    勞工居住。嗣於八十九年十一月十四日下午十一時三十分許，為警在台中縣太平
    市○○里○○路○段三十五號前查獲上該名外籍勞工，循線始知上情。嗣並於鴻
    樺公司扣得該名外籍勞工於公司工作之打鐘卡乙張。
二、案經台中縣警察局霧峰分局報請臺灣台中地方法院檢察署檢察官偵查起訴，暨同
    右檢察署檢察官自動檢舉偵查偵查起訴（鴻樺公司部分）。
    理      由
一、右揭事實，業據被告乙○○、甲○於本院審理時坦承不諱（見本院九十年二月二
    十六日審理筆錄），核與外籍勞工ＣＨＡＮＥＴＩＹＵＮＧ  ＢＯＯＮＮＡＭ於
    警訊時之供述情節相符（見八十九年度偵字第二○四三號偵查卷第十一頁）。且
    復有卷附之外國人ＣＨＡＮＥＴＩＹＵＮＧＢＯＯＮＮＡＭ之外僑入出境資料、
    外僑居留資料幀各乙紙、照片五幀及扣案之打鐘卡乙張可憑（見同右偵查卷第十
    二至十四、四十六、五十八、五十九頁）。再被告乙○○係鴻樺公司之負責人，
    復有營利事業登記證影本乙紙，在卷可稽（見同右偵查卷第十五頁）。是本件事
    明確，被告三人犯行均堪認定。
二、按外國人未經雇主申請許可，不得在中華民國境內工作，且雇主不得未經許可聘
    僱或留用他人申請聘僱之外國人，亦不得以本人名義聘僱外國人為他人工作，分
    別為就業服務法第四十二條及第五十三條第二款、第三款所明定。查被告甲○以
    其自己名義聘僱外國人為被告鴻樺公司工作，被告乙○○為鴻樺公司之代表人，
    竟留用被告甲○所合法聘僱之外國人，人數為一人之行為。核被告甲○所為係違
    反就業服務法第五十三條第二款之規定，被告鴻樺公司、乙○○所為均係違反就
    業服務法第五十三條第三款之規定，被告乙○○、甲○均應依同法第五十八條第
    一項前段論處，被告鴻樺公司則應依同法第五十八條第二項處罰。經審酌被告乙
    ○○、甲○二人犯罪之動機、目的、手段、犯罪所生之損害、聘僱或留用外籍勞
    工之人數，犯後態度良好坦承犯行等一切情狀，爰酌情分別量處被告三人如主文
    所示之刑，被告乙○○、甲○並均諭知易服勞役之折算標準。至扣案之打鐘卡乙
    張為被告鴻樺公司所有，且供其犯罪所用之物，爰依刑法第三十八條第一項第二
    款規定諭知沒收。
據上論斷，應依刑事訴訟法第二百九十九條第一項前段，就業服務法第五十八條第一
項前段、第二項，刑法第十一條前段、第四十二條第二款、第三十八條第一項第二款
，罰金罰鍰提高標準條例第二條，現行法規所定貨幣單位折算新臺幣條例第二條，判
決如主文。
中      華      民      國      九十    年      三      月      十二    日
                                          臺灣台中地方法院刑事第三庭
                                              法  官  陳  添  喜
右正本證明與原本無異。
如不服本判決，應於送達後十日內向本院提出上訴狀（須附繕本），上訴於台灣高等
法院台中分院。
                                              書記官
中      華      民      國      九十    年      三     月      十二    日
附錄論罪科刑法條全文：
就業服務法第五十三條：
雇主不得有左列行為︰
一  聘僱或留用未經許可或許可失效之外國人。
二  以本人名義聘僱外國人為他人工作。
三  未經許可聘僱或留用他人所申請聘僱之外國人。
四  指派所聘僱之外國人從事申請許可以外之工作。
就業服務法第五十八條：
違反第五十三條第一款、第二款或第三款規定，其聘僱或留用人數為一人者，處六月
以下有期徒刑、拘役或科或併科新台幣九萬元以下罰金；其聘僱或留用人數為二人以
上者，處三年以下有期徒刑、拘役或科或併科新台幣三十萬元以下罰金。
法人之代表人、法人或自然人之代理人、受僱人或其他從業人員，因執行業務犯前項
之罪者，除處罰其行為人外，對該法人或自然人亦科以前項之罰金。


司法院資訊處製作；財團法人民間司法改革基金會備份。
